臺灣新竹地方法院刑事判決
110年度易字第736號
公  訴  人  臺灣新竹地方檢察署檢察官陳興男
被      告  賴育德



上列被告因竊盜案件，經檢察官提起公訴（110年度偵緝字第634
號、第635號），本院認為宜以簡式審判程序審理，判決如下：
    主  文
賴育德犯如附表一至三所示之罪，各處如附表一至三所示之宣告
刑。應執行有期徒刑參年。
未扣案之犯罪所得新臺幣拾伍萬元均沒收之，於全部或一部不能
沒收或不宜執行沒收時，追徵其價額。
    犯罪事實及證據名稱
一、本件犯罪事實及證據，除證據應增加「被告於審理中之自白
    」外，其餘均引用檢察官起訴書所載（如附件附表一、二、
    三）。
二、沒收部分：
    本件據被告供稱：每處理一台車拿5000元（110偵緝字第634
    號卷第31頁），則其犯罪所得約為 150000元（計算式：500
    0元*30輛車），爰依法予以沒收，併諭知於全部或一部不能
    沒收或不宜執行沒收時，追徵其價額，以利執行。
三、應適用之法條：
（一）刑事訴訟法第273條之1第1項、第299條第1項前段、第310
      條之2、第454條第2項。
（二）刑法第2條第1項前段、修正前第321條第1項第3款、第4款
      、第51條第5款、第38條之1第1項前段、第3項。
四、如不服本判決，得自判決送達之日起20日內，向本院提起上
    訴。
五、本案經檢察官黃翊雯到庭執行職務。
中　　華　　民　　國　　111 　年　　1 　　月　　18　　日
                  刑事第四庭法  官   陳健順
以上正本證明與原本無異。
中　　華　　民　　國　　111 　年　　1 　　月　　18　　日
                            書記官   吳玉蘭
附錄本案論罪科刑法條全文：
中華民國刑法第321條（加重竊盜罪）
犯竊盜罪而有下列情形之一者，處6 月以上、5 年以下有期徒刑
，得併科新臺幣10萬元以下罰金：
一、侵入住宅或有人居住之建築物、船艦或隱匿其內而犯之者。
二、毀越門扇、牆垣或其他安全設備而犯之者。
三、攜帶兇器而犯之者。
四、結夥三人以上而犯之者。
五、乘火災、水災或其他災害之際而犯之者。
六、在車站、埠頭、航空站或其他供水、陸、空公眾運輸之舟、
    車、航空機內而犯之者。
前項之未遂犯罰之。
附件：
臺灣新竹地方檢察署檢察官起訴書
                                    110年度偵緝字第634號
                                                 第635號
　　被　　　告　賴育德　男　36歲（民國00年0月0日生）
　　　　　　　　　　　　住彰化縣○○鄉○○路0段00巷0號
                        （另案在法務部○○○○○○○執行                        中）
　　　　　　　　　　　　國民身分證統一編號：Z000000000號
上列被告因竊盜等案件，已經偵查終結，認應提起公訴，茲將犯
罪事實及證據並所犯法條分敘如下：
　　　　犯罪事實
一、賴育德（綽號「阿肥」、「大摳仔」）自民國105年8月間起
    ，與張仁義（經法院判決有罪）、吳志偉（經法院判決有罪
    ）等人共組竊車解體集團，由賴育德、吳志偉負責於如附表
    一編號1至5號所示時間、地點，以附表一編號1至5號所示竊
    車犯罪手段，竊得附表一編號1至5號所示被害人所有之車牌
    、自小客車，並由賴育德駕駛如附表一編號1至5號所示之竊
    得自小客車至位在張仁義與邱福龍（經法院判決有罪）合資
    於桃園市○○區○○00○00號所設立之解體場（下稱西尾解體場
    ），交由邱福龍、溫建忠（經法院判決有罪）及真實姓名年
    籍不詳、綽號「阿良」之成年男子進行車輛拆解，所拆得之
    可用零件再由邱福龍依張仁義之指示，載送至艾宗達（經法
    院判決有罪）所經營、位在桃園市○○區○○○路0段000巷0○0號
    倉庫（下稱大園倉庫）銷售以牟利。
二、張仁義另自105年9月間起，改與溫建忠合資西尾解體場並謀
    議任務分配，約定由張仁義負責找下手行竊之人在桃園、新
    竹、苗栗等地區竊取國瑞牌（如ALTIS、WISH牌）、馬自達
    等廠牌自小客車，並與艾宗達合意由艾宗達收購所有竊得之
    自小客車之解體零件並外銷營利；溫建忠則負責找車輛解體
    者在西尾解體場將竊得車輛解體後，陸續載運零件至艾宗達
    大園倉庫，由艾宗達裝成貨櫃外銷貿易，溫建忠另將殘餘之
    碎廢鐵賣至不知情之林富勝（另為不起訴處分）經營、位在
    桃園市○○區○○○路0段00巷00號之資源回收場。賴育德即與張
    仁義、溫建忠、吳志偉、林信任（經法院判決有罪）、蔡志
    成（經法院判決有罪）、楊景安（經法院判決有罪）、曾仁
    德（經法院判決有罪）等人共組竊車及贓車拆解集團，由賴
    育德、吳志偉、林信任負責於如附表一編號6至25號所示時
    間、地點，以附表一編號6至25號所示竊車犯罪手段，竊得
    附表一編號6至25號所示被害人所有之車牌、自小客車，並
    由賴育德、林信任駕駛如附表一編號6至25號所示之竊得自
    小客車至上揭西尾解體場後，張仁義即通知溫建忠得進行贓
    車拆解，溫建忠再通知一同負責拆解贓車之人即楊景安、蔡
    志成、曾仁德或林信任等人進行車輛拆解，所拆得之可用零
    件再由溫建忠依張仁義之指示，親自或指派楊景安、蔡志成
    、曾仁德或林信任等人載送至艾宗達之大園倉庫銷售以牟利
    。
三、賴育德與吳志偉意圖為自己不法之所有，共同基於竊盜之犯
    意聯絡，於如附表二所示時間、地點，以如附表二所示之竊
    車犯罪手段，竊得如附表二所示被害人所有之福特六和Focu
    s 牌車牌、自小客車得手，竊得之車輛由吳志偉作為代步及
    後續竊取車輛時使用。
四、張仁義又自105年10月間起，與邱福龍合資於桃園市○○區○○
    路000號設立拆解贓車解體場（下稱永安漁港解體場），即
    與張仁義、邱福龍夥同吳志偉等人共組竊車解體集團，由賴
    育德、吳志偉負責於如附表三所示時間、地點，以附表三所
    示竊車犯罪手段，竊得附表三所示被害人所有之車牌、自小
    客車，並由賴育德駕駛如附表三所示之竊得自小客車至上揭
    位在永安漁港解體場交由邱福龍及其他真實姓名年籍不詳之
    人進行車輛拆解，所拆得之可用零件再由邱福龍依張仁義之
    指示，載送至艾宗達之大園倉庫銷售以牟利。
五、嗣經警循線埋伏跟監，於105年11月23日上午，發現溫建忠
    、楊景安、蔡志成、林信任等人正在上揭西尾解體場共同拆
    解甫遭吳志偉等人竊取之自小客車，當場破獲汽車解體工廠
    ，並循線查獲艾宗達上揭大園倉庫，因而查悉上情。
六、案經本署檢察官指揮新竹縣政府警察局移送偵辦。
　　　　證據並所犯法條
一、證據清單及待證事實：
（一）供述證據：
編號 證　據　清　單　 待　證　事　實　　　 1 被告賴育德於偵查中之自白。 全部犯罪事實。 2 共同被告張仁義於警詢、偵查及法院羈押訊問中之自白及不利於己之陳述、指認照片或具結之證述。 1.全部犯罪事實。 2.佐證其負擔租用解體廠房一半之費用，由張仁義負責找被告偷車之事實。 3 共同被告溫建忠於警詢、偵查及法院羈押訊問中之自白及不利於己之陳述、指認照片或具結之證述。 附表一、三之犯罪事實。  4 共同被告吳志偉於警詢、偵查及法院羈押訊問中之自白及不利於己之陳述、指認照片或具結之證述。 1.全部犯罪事實。 2.吳志偉每共同竊得自小客車1台，可獲取新臺幣（下同）5,000元之報酬之事實。 5 共同被告林信任於警詢、偵查及法院羈押訊問中之自白及不利於己之陳述、指認照片或具結之證述。 林信任與吳志偉、被告於附表一編號15至18所示時間、地點共同竊得如附表一編號15至18所示自小客車4台、2台自小客車之車牌共4面之事實。  6 告訴人呂忠岳、呂宛蓁於警詢時之供述、監視錄影器翻攝畫面、失車案件基本資料 附表一編號1之車牌、車輛遭竊之犯罪事實。 7 告訴人馮國豪、林旭升、陳柏宏於警詢時之供述、監視錄影器翻攝畫面、失車案件基本資料 附表一編號2之車牌、車輛遭竊之犯罪事實。 8 告訴人匡宗桓、吳翊萍於警詢時之供述、監視錄影器翻攝畫面、失車案件基本資料 附表一編號3之車牌、車輛遭竊之犯罪事實。 9 告訴人郭秀寶、劉承祐於警詢時之供述、監視錄影器翻攝畫面、失車案件基本資料 附表一編號4之車牌、車輛遭竊之犯罪事實。 10 告訴人尤鄭幼麵、吳愫娟於警詢時之供述、監視錄影器翻攝畫面、失車案件基本資料 附表二編號1之車牌、車輛遭竊之犯罪事實。 11 告訴人徐明駿、吳銘賢於警詢時之供述、監視錄影器翻攝畫面、失車案件基本資料 附表一編號5之車牌、車輛遭竊之犯罪事實。 12 告訴人葉佐先、王信智、葉維倫於警詢時之供述、監視錄影器翻攝畫面、失車案件基本資料、贓物認領保管單（葉維倫） 1.附表二編號2之車牌、車輛遭竊之犯罪事實。 2.附表二編號2所示之自小客車經尋獲之事實。 13 告訴人謝美珍、衛仕強於警詢時之供述、監視錄影器翻攝畫面、失車案件基本資料 附表一編號6之車牌、車輛遭竊之犯罪事實。 14 告訴人邱俊萍、鍾定辰於警詢時之供述、失車案件基本資料 附表一編號7之車牌、車輛遭竊之犯罪事實。 15 告訴人劉峻宏、謝佑隆於警詢時之供述、監視錄影器翻攝畫面、失車案件基本資料 附表一編號8之車牌、車輛遭竊之犯罪事實。 16 告訴人李正凱、鍾美香、張渝齊於警詢時之供述、失車案件基本資料 附表一編號9、10之車牌、車輛遭竊之犯罪事實。 17 告訴人邱弘願、姚星全於警詢時之供述、失車案件基本資料 附表三編號1之車牌、車輛遭竊之犯罪事實。 18 告訴人孫翊鈞、彭晟紘、曹耀文、高志忠於警詢時之供述、監視錄影器翻攝畫面、失車案件基本資料 附表一編號11、12、附表三編號2之車牌、車輛遭竊之犯罪事實。 19 告訴人何宸旭、呂詩婷、陳穎穎於警詢時之供述、監視錄影器翻攝畫面、失車案件基本資料 附表一編號13、14之車牌、車輛遭竊之犯罪事實。 20 告訴人王飛寒、馬碩遠於警詢時之供述、監視錄影器翻攝畫面、失車案件基本資料 附表三編號3之車牌、車輛遭竊之犯罪事實。 21 告訴人鍾昭輝、黃慶豐、許喬傑於警詢時之供述、監視錄影器翻攝畫面、失車案件基本資料、贓物認領保管單（許喬傑） 附表一編號15、16之車牌、車輛遭竊之犯罪事實。 22 告訴人梁少強、周金澍、陳李淑艷於警詢時之供述、監視錄影器翻攝畫面、失車案件基本資料 附表一編號17、18之車牌、車輛遭竊之犯罪事實。 23 告訴人陳雨霏、告訴代理人即被害人羅偉綸之母李春桃於警詢時之供述、失車案件基本資料、贓物認領保管單（李春桃） 附表一編號19之車牌、車輛遭竊之犯罪事實。 24 告訴人何智堅、林聖鈞於警詢時之供述、監視錄影器翻攝畫面、失車案件基本資料、贓物認領保管單（林聖鈞） 附表一編號20之車牌、車輛遭竊及楊景安、林信任、蔡志成等人進入西尾解體場拆解贓車後離去之犯罪事實。 25 告訴人周雅玲、陳國良、謝玉鳳於警詢時之供述、監視錄影器翻攝畫面、失車案件基本資料、贓物認領保管單（謝玉鳳、陳國良）、陳國良領回物品照片 附表一編號21、22之車牌、車輛遭竊之犯罪事實。 26 告訴人范意嬌、許秋月、於警詢時之供述、監視錄影器翻攝畫面、失車案件基本資料、贓物認領保管單（許秋月） 1.附表一編號23之車牌、車輛遭竊及楊景安、林信任、蔡志成等人進入西尾解體場拆解贓車後離去之犯罪事實。 2.溫建忠駕駛車號00-0000號自小客車載送解體後零件離去、吳志偉於解體場載得被告後駕駛其自用贓車返回張仁義租屋處、溫建忠、林信任、蔡志成、被告先後出現在張仁義租屋處之事實。 27 告訴人連惠萍、王俊杰於警詢時之供述、扣案被害車輛及其甫遭切割之車牌照片、監視錄影器翻攝畫面、贓物認領保管單（連惠萍、王俊杰）。 附表一編號24、25之車輛遭竊之犯罪事實。 
（二）非供述證據：
編號 證　據　清　單　 待　證　事　實　　　 1 ①於西尾解體場現場查獲物品照片（偵12410號卷一39-41頁、偵2350號卷○000-000頁） ②新竹縣政府警察局搜索扣押筆錄、臺灣新竹地方法院搜索票及扣押物品目錄表（溫建忠負責經營之西尾解體場）各1份（偵2350號卷二64-71頁） 1.遭拆解後之贓車車體放置於溫建忠所有、車號00-0000號自小貨車上，準備載往變賣獲利之事實。 2.於西尾解體場查獲已遭拆解而尚待送至大園倉庫之引擎、車輛零件之事實。 3.於西尾解體場查獲正遭拆解之車號000-0000號、車號000-0000號自小客車共2台之事實。 2 ①於共同被告張仁義租屋處現場查獲物品及張仁義住處電腦內訊息翻拍畫面照片（偵12410號卷一53-54、185-198頁） ②新竹縣政府警察局搜索扣押筆錄、搜索同意書及扣押物品目錄表、扣案物品照片（張仁義位在桃園市○○區○○路000○0號4樓租屋處）各1份（偵2350號卷一41-109頁） 1.遭拆解之汽車音響送至張仁義租屋處，供張仁義作為網路拍賣變現之用之事實。 2.張仁義租屋處放有吳志偉、被告行竊時使用之電波阻斷器3組、無線電主機、行竊時所著衣物等工具之事實。 3.張仁義透過露天拍賣網站欲變賣贓車零件，並向網友購買手機及GPS訊號截斷器之事實。 4.張仁義透過FACEBOOK網站傳送個人訊息予吳志偉或吳志偉之女友，告知其「晚上上班」、「晚上釣魚」、「沒事就早點過來、今天工作較多」等訊息，使吳志偉當晚至張仁義租屋處集合，與被告一同出門行竊之事實。 3 懸掛車號000-0000號車牌之車號000-0000號自小客車照片（偵12410號卷一55頁） 佐證吳志偉於105年9月3日凌晨竊得左揭車輛後，懸掛原持有之車號000-0000號車牌使用，並作為嗣後竊取其他車輛、車牌之用之事實。 4 共同被告張仁義與溫建忠LINE對話紀錄翻拍畫面照片（偵12410號卷三10-17頁、62-63頁、偵2350號卷二95-105頁） 佐證犯罪事實二。 5 扣案之共同被告張仁義筆記記帳本內頁擷取影本1份（偵12410號卷三18-47頁） 佐證犯罪事實一、二、四。 6 永安漁港解體場照片（偵12410號卷○000-000頁） 佐證犯罪事實四。 7 新竹縣政府警察局搜索扣押筆錄、自願受搜索同意書及扣押物品目錄表、扣案物品照片（共同被告吳志偉位在桃園市○鎮區○○路000○0號2樓A室租屋處）各1份（偵2350號卷○000-000頁） 佐證犯罪事實一、二、三、四。 8 共同被告吳志偉於105年12月7日帶同警方至其與被告於105年10月8日、同年11月21日竊取自小客車地點勘查照片1份（偵2350號卷二16-17頁） 佐證附表一編號11、編號23之犯罪事實。 9 監視器所攝得共同被告吳志偉將車牌000-0000號車牌懸掛於原持用車輛及嗣後懸掛於竊得車輛畫面翻拍照片1份（偵2350號卷二28-35頁） 佐證犯罪事實一、二、三、四。 10 新竹縣政府警察局搜索扣押筆錄、臺灣新竹地方法院搜索票及扣押物品目錄表（林富勝所經營、位在桃園市○○區○○路0段000號之資源回收場）各1份（偵12411號卷21-26頁） 佐證犯罪事實二。 11 西尾解體場附近監視器攝得之贓車駛入、被告進出入、被告使用車輛進出入之畫面翻拍照片（偵2350號卷○000-000頁） 佐證犯罪事實二、三。 12 豐田/TOYOTA牌自小客車之新車、中古車市價表1份（偵2350號卷三5-6頁） 佐證附表一、二、三之失竊車輛現有價值。 
二、所犯法條：核被告賴育德所為，均係犯如附表一、三所示刑
    法第321條第1項第3、4款之結夥三人以上、攜帶兇器之加重
    竊盜罪嫌（6罪）、刑法第321條第1項第3款之攜帶兇器之加
    重竊盜罪嫌（42罪）、如附表二所示刑法第321條第1項第3
    款之攜帶兇器等加重竊盜罪嫌（5罪）。被告與張仁義、溫
    建忠、吳志偉、林信任就上開加重竊盜之犯行，有犯意之聯
    絡及行為之分擔，請依共同正犯論處。其所犯多次上開罪嫌
    ，犯罪時地、侵害法益均不同，請予分論併罰。
三、沒收：犯罪所得，屬於犯罪行為人者，沒收之。但有特別規
    定者，依其規定，刑法第38條之1第1項定有明文。又「任何
    人都不得保有犯罪所得」為普世基本法律原則，犯罪所得之
    沒收、追繳或追徵，在於剝奪犯罪行為人之實際犯罪所得（
    原物或其替代價值利益），使其不能坐享犯罪之成果，以杜
    絕犯罪誘因，可謂對抗、防止經濟、貪瀆犯罪之重要刑事措
    施，性質上屬類似不當得利之衡平措施，著重所受利得之剝
    奪。然苟無犯罪所得，自不生利得剝奪之問題，固不待言，
    至2 人以上共同犯罪，關於犯罪所得之沒收、追繳或追徵，
    倘個別成員並無犯罪所得，且與其他成員對於所得亦無事實
    上之共同處分權時，同無「利得」可資剝奪，特別在集團性
    或重大經濟、貪污犯罪，不法利得龐大，一概採取絕對連帶
    沒收、追繳或追徵，對未受利得之共同正犯顯失公平。再者
    ，所謂各人「所分得」，係指各人「對犯罪所得有事實上之
    處分權限」，法院應視具體個案之實際情形而為認定：倘若
    共同正犯各成員內部間，對於不法利得分配明確時，固應依
    各人實際分配所得沒收；然若共同正犯成員對不法所得並無
    處分權限，其他成員亦無事實上之共同處分權限者，自不予
    諭知沒收；至共同正犯各成員對於不法利得享有共同處分權
    限時，則應負共同沒收之責。至於上揭共同正犯各成員有無
    犯罪所得、所得數額，係關於沒收、追繳或追徵標的犯罪所
    得範圍之認定，因非屬犯罪事實有無之認定，並不適用「嚴
    格證明法則」，無須證明至毫無合理懷疑之確信程度，應由
    事實審法院綜合卷證資料，依自由證明程序釋明其合理之依
    據以認定之（最高法院104年度第14次刑事庭會議決議、最
    高法院104年度台上字第3937號判決要旨參照）。是本件被
    告就其所涉附表一至三之犯行均係於其等分工之犯罪行為完
    成後向張仁義領取報酬，自應僅就得獲取之報酬利益沒收之
    。參酌上揭實務見解，被告之犯罪所得為新臺幣26.5萬元（
    53*5000），請依法宣告沒收，如無法沒收，追徵其價額。
四、依刑事訴訟法第251條第1項提起公訴。
　　此　致
臺灣新竹地方法院
中　　華　　民　　國　  110　　年　　9 　 月　　 24　 日
                               檢  察  官  陳興男